# 资产管理费收入

提问人：大葱拌牛肉 时间：2016-08-25 08:43:43
城投公司账内的道路等公益性资产，可否与政府签订资产管理协议，或者租赁协议，政府也会实际把钱给城投公司。请问这样确认收入合理吗？

回答人：chenyiwei
没有提供实质性的资产管理服务，或者其经济实质也不是租赁的情况下，不可能认可确认资产管理收入或租赁收入，应当认为这些款项是政府对该平台公司的资本性投入。